【裁判字號】    99,易,526
【裁判日期】    990517
【裁判案由】    恐嚇
【裁判全文】
臺灣高雄地方法院刑事判決               99年度易字第526號
公  訴  人  臺灣高雄地方法院檢察署檢察官
被      告  乙○○
上列被告因恐嚇案件，經檢察官提起公訴（99年度偵字第1750號
），本院判決如下：
    主  文
乙○○犯恐嚇危害安全罪，處有期徒刑月，如易科罰金，以新
台幣壹仟元折算壹日。
    事  實
一、乙○○曾任職名順事業有限公司（下稱名順公司），因不滿
    遭該公司負責人之子甲○○解雇，竟於民國98年11月15日晚
    上11時30分41秒許、同日晚上11時33分30秒許，接連以位於
    高雄市○○區○○街117 號15樓之3 住處所裝設之（07）00
    00000 號市內電話，撥打甲○○位於高雄市○○區○○路
    495 號住處所裝設之（07）0000000 號市內電話，撥通由甲
    ○○之母親接聽後，乙○○均未出聲，甲○○母親即將電話
    掛掉，同日晚上11時36分11秒許第3 次撥通，因甲○○接聽
    後未出聲，乙○○即罵稱：你們全家都是啞巴嗎，沒有禮貌
    等語，甲○○告以：若再打電話擾亂將報警等語後，乙○○
    即將電話掛斷，並於同日晚上11時40分30秒許第4 次撥通，
    於乙○○接聽後掛斷，甲○○因不堪其擾而撥打110 電話報
    案，乙○○又於翌日凌晨0 時7 分38秒許，第5 次撥打電話
    ，經甲○○接聽後，告以：已經報警叫警察查等語，乙○○
    旋將電話掛斷，未久，乙○○竟基於恐嚇危害安全之犯意，
    於翌日凌晨0 時8 分51秒許，復撥打電話向甲○○恐嚇稱：
    「若你查到這通電話，你出去就小心一點」，致生危害於甲
    ○○之安全。
二、案經甲○○訴由高雄市政府警察局左營分局移請臺灣高雄地
    方法院檢察署檢察官偵查起訴。
    理  由
一、證據能力之判斷：
  (一)按被告以外之人於審判外之言詞或書面陳述，除法律有規定
    者外，不得作為證據，刑事訴訟法第159 條第1 項定有明文
    。本件證人甲○○於警詢時之陳述，為被告以外之人於審判
    外之言詞陳述，且不合得作為證據之例外規定，被告辯稱該
    部分陳述無證據能力，經核尚無不合，自不得以該部分陳述
    作為判斷被告犯罪之證據。
  (二)又被告以外之人於偵查中向檢察官所為之陳述，除顯有不可
    信之情況者外，得為證據，同法第159 條之1 第2 項亦有明
    文。且檢察官於偵查中訊問被告以外之人時，可能係以被告
    或以證人身份進行訊問，倘檢察官於訊問前，已依不同身分
    所應適用之程序，分別告知刑事訴訟法第95條關於訊問被告
    應先告知之事項，或同法第180 條、第181 條、第182 條、
    第186 條第2 項之證人拒絕證言權，使該受訊問之被告以外
    之人瞭解其係基於何種身分應訊，得以適當行使各該當權利
    ，不致因身分混淆而剝奪其權利之行使，則檢察官此種訊問
    方式之偵查作為，即難謂為於法有違。另刑事訴訟法第159
    條之1 第2 項所定被告以外之人於偵查中向檢察官所為之陳
    述，原包括以被告身分，或以證人（應具結）身分所為之陳
    述，其證據能力之有無，悉依該條項之規定為斷。本件證人
    甲○○於檢察官偵查中所為之陳述，係由檢察官以證人身分
    訊問，已告知刑事訴訟法第180 條、第182 條之拒絕證言規
    定，證人甲○○並已具結願負偽證責任，而被告未提及檢察
    官偵查時有不法取供之情形，復經本院於審理程序中進行交
    互詰問程序，已保障被告對質詰問權之行使，此外，亦無顯
    不可信之情形，揆諸前揭規定意旨及說明，自應認證人甲○
    ○於偵查中所為之陳述有證據能力，被告辯稱該部分陳述無
    證據能力，尚無可採。
二、事實之認定：
    訊據被告乙○○雖自承於上開時間曾於名順公司任職，案發
    前約3 個月前被解雇，於98年11月15日晚上11時30分至翌日
    凌晨期間，以住處（07）0000000 號市內電話，撥打甲○○
    住處（07）0000000 號市內電話5 、6 通，第3 通起係甲○
    ○接聽，但矢口否認在電話中陳稱「若你查到這通電話，你
    出去就小心一點」等語，辯稱98年11月16日凌晨0 時8 分51
    秒許最後1 通電話係以（07）0000000 號公共電話所撥打，
    且並未在電話中對甲○○稱：「若你查到這通電話，你出去
    就小心一點」等語。經查：
  (一)所承部分核與證人甲○○所證大致相符，且有（07）000000
    0 號、（07）0000000 號市內電話之通聯調閱查詢單2 份、
    被告及其父蕭進守之身分證影本各1 份、蕭進守之戶籍資料
    1 份附卷可稽（詳偵查卷第11至12頁、第156 至17頁），所
    承堪信為真實，則依被告所承及上開證據顯示，被告確於事
    實欄所載之時間，以其住處之（07）0000000 號市內電話，
    撥打甲○○住處（07）0000000 號市內電話6 通，第3 通起
    係甲○○接聽之事實，應可認定。
  (二)依（07）0000000 號市內電話之通聯查詢資料顯示，（07）
    0000000 號市內電話於事實欄所載時間，曾6 度撥打甲○○
    住處之（07）0000000 號市內電話，有該通聯查詢資料附卷
    可稽（詳偵查卷第22頁），而（07）0000000 號電話係於上
    開第4 、5 通間之98年11月15日晚上11時48分50秒許撥打甲
    ○○住處之（07）0000000 號市內電話，非於上開最後之第
    6 通電話後撥打，是被告辯稱最後係以（07）0000000 號電
    話撥打甲○○住處之（07）0000000 號市內電話，即與事實
    不符，不足採信。
  (三)依證人即告訴人甲○○證稱略以：98年11月15日下午11時30
    分起至翌日即16日凌晨0 時8 分，共有6 通來電，對方沒有
    說是什麼人，前2 通為伊母親接聽，對方在電話中都沒有講
    話，伊母親就將電話掛掉，第3 次伊接聽，伊沒有講話，對
    方就說：你們全家都是啞巴嗎？沒有禮貌等語，第4 通後，
    伊即打110 報警，第5 通電話時，伊告知對方已經報警，請
    警察調查，對方聽後掛掉電話，嗣後第6 通電話就說若你查
    到這通電話，你出去就小心一點，聽對方語氣好像對家人很
    熟，因不知對方為何人，聽後會害怕等語（詳偵查卷第28至
    29頁、本院卷第21至24頁），而被告於本院開庭前，業已在
    庭外向甲○○致歉，甲○○已不願追究本案，業經甲○○陳
    稱在卷（詳本院卷第20頁），甲○○既已不願追究被告之責
    任，自無可能設詞誣陷被告，而甲○○於本院所為之證述，
    與前於檢察官偵查中所證大致均相同，足見前後所證均無不
    實，且已具結願負偽證責任，所證自堪信為真實，則被告確
    如事實欄所載，於98年11月15日凌晨0 時8 分51秒許撥打第
    6 通電話時，向甲○○恐嚇稱：若你查到這通電話，你出去
    就小心一點等語之事實，應可認定，而以甲○○於深夜連續
    接聽不知名電話，復出上開言語恐嚇之情，所稱聽後會害怕
    ，尚合經驗法則，則被告上開所為業已致生危害於甲○○安
    全之事實，亦可認定。
三、核被告所為，係犯刑法第305 條之恐嚇危害安全罪。審酌被
    告因細故於深夜撥打他人住處電話後不出聲，並出言對告訴
    人加以恫嚇，致令告訴人心生畏懼，所為殊無可取，否認犯
    罪，犯後態度不佳，前無嚴重犯罪紀錄，有臺灣高等法院被
    告前案紀錄表附卷可稽（詳本院卷第4 頁），素行尚可，已
    向告訴人致歉獲致諒解等一切情狀，量處如主文所示之刑，
    並諭知易科罰金之折算標準，以示懲儆。
據上論斷，應依刑事訴訟法第299 條第1 項前段，刑法第305 條
、第41條第1 項前段，刑法施行法第1 條之1 ，判決如主文。
本案經檢察官張志杰到庭執行職務。
中    華    民    國    99    年    5     月    17    日
                  刑事第六庭    法  官  鄭峻明
以上正本證明與原本無異。
如不服本判決應於收受判決後10日內向本院提出上訴書狀，並應
敘述具體理由。其未敘述上訴理由者，應於上訴期間屆滿後20日
內向本院補提理由書(均須按他造當事人之人數附繕本)「切勿逕
送上級法院」。
中    華    民    國    99    年    5     月    17    日
                                書記官  吳韻芳
附錄論罪科刑法條：
刑法第305 條
以加害生命、身體、自由、名譽、財產之事，恐嚇他人致生危害
於安全者，處2 年以下有期徒刑、拘役或3 百元以下罰金。

司法院資訊處製作；財團法人民間司法改革基金會備份。
